【裁判字號】    98,易,716
【裁判日期】    981117
【裁判案由】    妨害自由等
【裁判全文】
臺灣苗栗地方法院刑事判決               98年度易字第716號
公  訴  人  臺灣苗栗地方法院檢察署檢察官
被      告  甲○○
                    號
選任辯護人  徐正安律師
被      告  乙○○
上列被告等因妨害自由等案件，經檢察官提起公訴（98年度偵字
第3419號、98年度調偵字第107 號），本院以簡式審判程序審理
，判決如下：
    主  文
甲○○共同犯強制罪，處拘役拾日，如易科罰金，以新臺幣壹仟
元折算壹日。
乙○○共同犯強制罪，處拘役拾日，如易科罰金，以新臺幣壹仟
元折算壹日。
    犯罪事實及理由
一、犯罪事實：
    本件犯罪事實，均引用檢察官起訴書之記載（如附件）。
二、證據論述：
    除增加被告甲○○、乙○○於本院之自白、臺灣高等法院被
    告前案紀錄表1 份之外，其餘亦引用檢察官起訴書之記載（
    如附件）。
三、論罪科刑：
    核被告甲○○、乙○○所為，均係犯刑法第354 條毀損罪、
    第306 條第1 項無故侵入住宅罪、第304 條第1 項之強制罪
    。又查，其等2 人對於上述犯行，均有犯意聯絡與行為分擔
    ，均為共同正犯。再查，其等2 人以1 行為，觸犯上述3 個
    罪名，為想像競合犯，應依刑法第55條前段，從一重之強制
    罪處段。爰審酌被告甲○○、乙○○於上述時地為前述犯行
    ，實不足取。但斟酌其等2 人對於上述犯行坦承不諱，足徵
    犯後態度良好。被告甲○○、乙○○2 人雖迄今未與告訴人
    達成和解，然其等2 人於苗栗縣苑裡鎮調解委員會調解時表
    示願賠償新臺幣（下同）2 萬元予告訴人，但告訴人則主張
    20 萬 元賠償金，因彼此意見不一而調解不成立，此有苗栗
    縣苑裡鎮調解委員會調解筆錄在卷可佐（參98年度偵字第90
    號卷第9 頁）。由此足見被告2 人實有賠償之意但因賠償金
    額未一致才導致調解不成立，尚不能因此而認其等2 人毫無
    和解誠意。再考量被告2 人的犯罪手段尚屬平和、惡性非重
    、犯罪所生危害非大，及斟酌檢察官的求刑，分別量處如主
    文所示之刑，並均諭知易科罰金之折算標準。
據上論斷，應依刑事訴訟法第273 條之1 第1 項、第299 條第1
項前段、第310 條之2 、第454 條第2 項，刑法第28條、第354
條、第306 條第1 項、第304 條第1 項、第55條前段、第41條第
1 項前段，刑法施行法第1 條之1 第1 項、第2 項前段，判決如
主文。
本案經檢察官林俊杰到庭執行職務。
中    華    民    國    98    年    11    月    17    日
                  刑事第一庭  法  官  呂曾達
以上正本證明與原本無異。
如不服本判決應於收受判決後10日內向本院提出上訴書狀，並應
應敘述具體理由。其未敘述上訴理由者，應於上訴期間屆滿後20
日內向本院補提理由書( 均須按他造當事人之人數附繕本) 「切
勿逕送上級法院」。告訴人或被害人如對本判決不服者，應具備
理由請求檢察官上訴，其上訴期間之計算係以檢察官收受判決正
本之日期為準。
                              書記官  許千士
中    華    民    國    98    年    11    月    17    日
附錄：
刑法第354條、第306條第1 項、第304 條第1 項。
中華民國刑法第354條
（毀損器物罪）
毀棄、損壞前二條以外之他人之物或致令不堪用，足以生損害於
公眾或他人者，處 2 年以下有期徒刑、拘役或 5 百元以下罰金
。
中華民國刑法第306條
（侵入住居罪）
無故侵入他人住宅、建築物或附連圍繞之土地或船艦者，處 1
年以下有期徒刑、拘役或 3 百元以下罰金。
無故隱匿其內，或受退去之要求而仍留滯者，亦同。
中華民國刑法第304條
（強制罪）
以強暴、脅迫使人行無義務之事或妨害人行使權利者，處 3 年
以下有期徒刑、拘役或 3 百元以下罰金。
前項之未遂犯罰之。


司法院資訊處製作；財團法人民間司法改革基金會備份。
